臺灣基隆地方法院基隆簡易庭民事判決
原　　　告　張美珠
被　　　告　顏偉明
上列當事人間因被告詐欺案件，原告提刑事附帶民事訴訟請求侵
權行為損害賠償事件（99年度簡上附民字第21號），經本院刑事
庭移送前來，本院於民國100年1月4 日言詞辯論終結，判決如下
：
    主  文
被告應給付原告新臺幣拾萬伍仟元。
訴訟費用由被告負擔。
本判決得假執行。但被告如於假執行程序實施前，或實施中，而
於執行標的物拍定、變賣或物之交付前，以新臺幣拾萬伍仟
元，為原告預供擔保後，得免為假執行。
    事實及理由
一、原告起訴主張：被告基於幫助他人詐欺之不確定故意，於民
    國98年9月至10 月間將其所有臺灣中小企業銀行基隆分行帳
    號00000000000 號帳戶（下稱系爭帳戶）交予詐騙集團使用
    ；該詐騙集團於同年10 月間以電腦網際網路MSN方式，向原
    告佯稱代其簽中香港六合彩彩金新臺幣（下同）560 萬元，
    須先繳納手續費始能領取中獎款項，致使原告陷於錯誤，先
    後於同年10月5日、6日、7 日，至桃園縣觀音工業區郵局，
    分別匯款11萬4,000元、17萬1,000元及50萬元，共計33萬5,
    000 元至系爭帳戶內，惟前揭款項於存入該帳戶後，隨即遭
    人提領一空，嗣後原告始知受騙。前揭事實經臺灣基隆地方
    法院檢察署檢察官偵查後，以詐欺案件向本院刑事庭聲請簡
    易判決處刑，經本院刑事庭以99年度簡上字第185 號判處被
    告有期徒刑3月，如易科罰金以1,000元折算1 日確定。原告
    因被告上開不法侵害行為受有損害，為此依民法侵權行為損
    害賠償之規定請求判決如主文第1項所示等語。
二、被告對於原告主張之事實不爭執，惟以其目前每月薪資約2
    萬元，無力清償等語置辯，並聲明：原告之訴駁回。
三、經查，原告主張之上開事實，業據其提出本院99年度簡上字
    第185號刑事判決為證，並經本院依職權調閱該刑事卷宗，
    經核屬實，且為被告所不爭執，堪信為真實。
四、按因故意或過失，不法侵害他人之權利者，負損害賠償責任
    ；數人共同不法侵害他人之權利者，連帶負損害賠償責任；
    造意人及幫助人，視為共同行為人；又損害賠償，除法律另
    有規定或契約另有訂定外，應以填補債權人所受損害及所失
    利益為限，民法第184條第1項前段、第185條及第216條第1
    項分別定有明文。本件被告基於幫助詐欺之不確定故意，提
    供系爭帳戶予詐騙集團使用，致原告遭受詐騙後，將總計3
    3萬5,000元之款項匯入系爭帳戶而受有損害，足認被告提供
    帳戶之行為，與原告因詐騙所受損害間，應有相當因果關係
    ，是原告依據上開規定，主張被告負侵權行為之損害賠償責
    任，即屬有據。至被告辯稱其沒有能力清償云云，惟有無資
    力償還，乃係執行問題，不得據為不負履行義務之抗辯（最
    高法院19年上字第1733號判例意旨參照），被告上開所辯自
    非可採。從而，原告依據侵權行為之法律關係，請求被告給
    付33萬5,000元，為有理由，應予准許。
五、本件係適用簡易程序所為被告敗訴之判決，依民事訴訟法第
    389條第1項第3 款規定，應依職權宣告假執行，爰依職權宣
    告之。惟本衡平之原則，並許被告於假執行程序實施前，或
    實施中，而執行標的物拍定、變賣或物之交付前以33萬5,00
    0元為原告預供擔保後，得免為假執行。
六、本件係刑事附帶民事訴訟，而由本院刑事庭移送民事庭者，
    依法不需徵收裁判費，且至本件言詞辯論終結時，亦未發生
    其他訴訟費用，故無從確定訴訟費用之數額。惟依法仍應依
    民事訴訟法第78條，諭知被告負擔訴訟費用，以備將來如有
    訴訟費用發生時，得以確定其數額，併予敘明。
據上論結，本件原告之訴有理由，依民事訴訟法第78條、第389
條第1項第3款、第392條第2項及第3項，判決如主文。
中    華    民    國    100    年    1    月    11    日
                  基隆簡易庭法  官  林淑鳳
以上正本係照原本作成。
對於本件判決如有不服，應於收受送達後20日內向本院提出上訴
書狀，上訴於本院合議庭，並按他造當事人之人數附具繕本。
如委任律師提起上訴者，應一併繳納上訴審裁判費。
中    華    民    國    100    年    1    月    11    日
                            書記官  王鵬勝